# 关于交叉持股问题的请教

提问人：nadineyy 时间：2020-07-09 16:57:24
准则应用指南里，子公司持有母公司股份是要用库存股法，如果子公司有收到母公司分发的股利并计入投资收益是要在合并时抵销的，如果子公司将此持股作为金融资产核算涉及的公允价值变动计入其他综合收益或公允价值变动损益，那么在合并时也是需要抵销的。那我的问题是：（ 1 ）在计算子公司的少数股东损益时，净利润的基数要不要包括这个已抵销的因母公司分发股利而导致的投资收益？我看到绝大多数的教材都选择要包括，但没有明确说明原因。这里面有没有逻辑上的问题？就好像子公司可辨认净资产购买日增值在购买日后转销影响了子公司的管理费用等项目，进一步在计算子公司少数股东损益时我们是要考虑对子公司净利润进行这些管理费用调整后再计算。同样的，这里是抵销了子公司对母公司投资的投资收益，那么计算子公司少数股东损益时为什么还可以包括进来而不考虑抵销的影响呢？（ 2 ）在计算子公司的少数股东在综合收益的份额及其少数股东权益时，同样基数里要不要包括这个子对母投资公允价值变动带来的公允价值变动损益或是其他综合收益呢？如果第（ 1 ）个问题认为要包括股利收益，那么逻辑一致的结论，是不是这里也应该要包括呢？

回答人：chenyiwei
因为被抵销的这部分公允价值变动损益或者其他综合收益是在子公司账面上，相应地在计算少数股东损益和少数股东权益时，应剔除这部分已被抵销的权益和损益的影响。